臺灣高雄地方法院刑事判決　　　　　　　　　　　　九十三年度易字第一二二０號
　　公　訴　人　臺灣高雄地方法院檢察署檢察官
　　被　　　告　戊○○　男　二.
右列被告因竊盜案件，經檢察官提起公訴（九十三年度速偵字第一三二０號），經本
院合議庭裁定由受命法官獨任進行簡式審判程序，本院判決如左：
    主  文
戊○○連續攜帶兇器踰越牆垣竊盜，處有期徒刑壹年肆月。
扣案如附表編號一、二、三、五、七備註欄所示之物均沒收。
    事  實
一、戊○○意圖為自己不法所有，並基於竊盜之概括犯意，先後於附表所示之時、地
    ，以附表所示之方法，連續竊取各該被害人所有如附表所示之財物，嗣為警循線
    查獲，並扣得其所有供竊盜所用如附表備註欄所示之物。
二、案經高雄市政府警察局前鎮分局報請臺灣高雄地方法院檢察署檢察官偵查起訴及
    移送併辦。
    理  由
壹、程序部分：本件被告戊○○所犯為死刑、無期徒刑或最輕本刑為三年以上有期徒
    刑以外之罪，其於準備程序中就被訴事實為有罪之陳述，經法官告知簡式審判程
    序之旨，並聽取公訴人及被告之意見後，依刑事訴訟法第二百七十三條之一第一
    項規定，裁定由受命法官獨任進行簡式審判程序，合先敘明。
貳、實體部分：
一、右揭犯罪事實，業據被告於本院審理中坦承不諱，核與證人侯鴻志、蔡明財、證
    人即被害人乙○○、丙○○、丁○○、己○○、甲○○於警訊時證述之情節大致
    相符，並有贓物認領保管收據六紙、照片十八張及如附表一、二、三、五、七備
    註欄所示之物扣案可稽。是被告之自白核與事實相符，洵堪採為認定犯罪之依據
    。本件事證明確，被告上開犯行，均堪認定，應予論罪科刑。又移送併辦部分（
    即附表編號二至七之犯行），雖未經起訴，然與公訴人起訴附表編號一部分，有
    連續犯之裁判上一罪關係，已如前述，本院自應併予審判。
二、按刑法第三百二十一條第一項所列各款為竊盜之加重條件，如犯竊盜罪兼具數款
    加重情形時，因竊盜行為祇有一個，仍祇成立一罪，不能認為法律競合或犯罪競
    合，但判決主文應將各種加重情形順序揭明，理由並應引用各款，俾相適應，最
    高法院著有六十九年台上字第三九四五號判例可資參照。核被告戊○○附表編號
    一之所為，犯刑法第三百二十一條第一項第三款、第二款之攜帶兇器踰越牆垣竊
    竊盜罪，公訴人認被告僅該當於前揭條項第三款攜帶兇器之加重條件，而未論及
    同條項第二款踰越牆垣之加重條件，尚有未洽，然參照前開見解，被告附表編號
    一之所為仍只成立一罪，並無變更起訴法條之可言，先予敘明；被告附表編號二
    之所為係犯同條項第三款之攜帶兇器竊盜罪；被告附表編號三至七之所為，係犯
    同法第三百二十條第一項之普通竊盜罪。被告先後多次竊盜犯行，時間緊接，犯
    罪手法類似，並觸犯基本構成要件相同之罪，顯係基於概括犯意為之，為連續犯
    ，應依刑法第五十六條之規定，論以較重之攜帶兇器踰越牆垣竊盜一罪，並加重
    其刑。另被告於本院審理時自承，於九十三年六月一日一時三十分許，在高雄縣
    鳳山市○○○路七十七號前竊取車牌號碼ＳＡ─七○六九號自小貨車時（業經本
    院以九十三年度簡字第二八九一號判處有期徒刑六月確定），並未計畫為本件之
    竊盜犯行，本件係嗣後另行起意所為（見本院卷第六十二頁），是本件與該案即
    非基於概括犯意而為，故無連續犯之裁判上一罪關係之可言，附此敘明。
三、爰審酌被告前於八十五年間因肅清煙毒條例之案件，經本院以八十五年度訴定第
    一○五八號判處有期徒刑三年二月確定，並於八十八年六月二十七日執行完畢，
    竟於九十三年間再犯竊盜罪，復經本院以九十三年度簡字第二八九一號判處有期
    徒刑六月確定，有該竊盜案件判決書及臺灣高等法院被告全國前案紀錄表在案可
    憑，雖因執行完畢超過五年，或尚未執行完畢而均不構成累犯，然顯見其素行非
    佳，且竟仍不知警惕，而屢以竊取他人財物之方式獲取不法利益，已對他人造成
    財產損害，惟犯後已坦承犯行，所竊得之財物大多已返還予被害人，犯罪所生危
    害已有降低等一切情狀，量處如主文所示之刑。扣案如附表備註欄所示之物，為
    被告所有，且係供其犯罪所用之物，業據被告供承在卷，應依刑法第三十八條第
    一項第二款規定，宣告沒收。
據上論斷，應依刑事訴訟法第二百七十三條之一第一項、第二百八十四條之一、第二
百九十九條第一項前段，刑法第五十六條、第三百二十一條第一項、第三十八條第一
項第二款，判決如主文。
本案經檢察官庚○○到庭執行職務。
中　　　華　　　民　　　國　　九十四　　年　　　二　　　月　　二十二　　日
                                  臺灣高雄地方法院刑事第二庭
                                            法　官  李育信
如不服本判決，應於送達後十日內，向本院提出上訴狀。
右正本證明與原本無異。
                                            書記官  洪生輝
中　　　華　　　民　　　國　　九十四　　年　　　二　　　月　　二十五　　日
附錄本案論罪科刑法條：
刑法第三百二十一條第一項：
　犯竊盜罪而有左列情形之一者，處六月以上、五年以下有期徒刑：
　一  於夜間侵入住宅或有人居住之建築物、船艦或隱匿其內而犯之者。
　二  毀越門扇、牆垣或其他安全設備而犯之者。
　三  攜帶兇器而犯之者。
　四  結夥三人以上而犯之者。
　五  乘火災、水災或其他災害之際而犯之者。
　六  在車站或埠頭而犯之者。
附表：
┌──┬──────┬──────┬───┬────────────┬─────┐
│編號│  犯罪時間  │  犯罪地點  │被害人│       行為方式         │   備註   │
├──┼──────┼──────┼───┼────────────┼─────┤
│一  │自九十三年七│高雄市前鎮區│高雄市│於上述犯罪時間內先後四次│扣得老虎鉗│
│    │月間某日起至│鎮興路與凱旋│警察局│，持其所有客觀上足以傷害│一支、手套│
│    │八月四日凌晨│路之高雄市警│通信隊│人生命、身體之老虎鉗一支│一組、膠帶│
│    │五時許      │察局通信隊之│      │、手套一組、膠帶三捲、皮│三捲、皮尺│
│    │            │倉庫        │      │尺一個等物，乘高雄市警察│一個。    │
│    │            │            │      │局通信隊之倉庫無人看守之│          │
│    │            │            │      │際，連續自牆壁漏洞逾越潛│          │
│    │            │            │      │入其內，並持該處之大型大│          │
│    │            │            │      │鐵剪刀一把，將電纜現剪斷│          │
│    │            │            │      │，竊取其內之數量不詳之０│          │
│    │            │            │      │‧九／二００Ｐ充膠電纜線│          │
│    │            │            │      │或０‧五／五０Ｐ市內電纜│          │
│    │            │            │      │線等財物。              │          │
├──┼──────┼──────┼───┼────────────┼─────┤
│二  │九十三年八月│高雄市小港區│丁○○│持客觀上可為凶器之自製Ｔ│扣得Ｔ型板│
│    │一日二十一時│學府路一一七│      │型板手撬開被害人所有之車│一支。    │
│    │許          │號前        │      │牌號碼ＸＺ—七九九八號自│          │
│    │            │            │      │小貨車車門，再以該板手撬│          │
│    │            │            │      │開電門鎖而竊走該車。    │          │
├──┼──────┼──────┼───┼────────────┼─────┤
│三  │九十三年九月│高雄市左營區│乙○○│以自備鑰匙轉動機車電門發│扣得鑰匙一│
│    │十五日十一時│博愛路附近  │      │動引擎之方式，竊取被害人│支。      │
│    │許          │            │      │所有車牌號碼為ＯＭＬ—三│          │
│    │            │            │      │九二號之重機車一輛。    │          │
├──┼──────┼──────┼───┼────────────┼─────┤
│四  │九十三年九月│高雄市三民區│丙○○│以徒手搬運之方式，竊取被│          │
│    │十六日凌晨五│灣興街九十九│      │害人所有鋼鐵共八十公斤。│          │
│    │時四十分許  │巷六之三號前│      │                        │          │
├──┼──────┼──────┼───┼────────────┼─────┤
│五  │九十三年九月│高雄市新興區│己○○│以自備鑰匙轉動機車電門發│扣得鑰匙一│
│    │二十五日凌晨│民權街二十二│      │動引擎之方式，竊取被害人│支。      │
│    │五、六時許  │號前        │      │所有車牌號碼ＹＴ—八五八│          │
│    │            │            │      │六自用小貨車一輛。      │          │
├──┼──────┼──────┼───┼────────────┼─────┤
│六  │九十三年十月│高雄市三民區│猛揮營│以徒手搬運之方式，竊取被│          │
│    │三日凌晨四、│灣興街八十六│造公司│害人所有鋼筋一批（重約一│          │
│    │五時許      │號之工地    │      │噸）。                  │          │
│    │            │            │      │                        │          │
├──┼──────┼──────┼───┼────────────┼─────┤
│七  │九十三年十月│高雄市三民區│甲○○│以自備鑰匙轉動機車電門發│扣得鑰匙一│
│    │三日七、八時│灣興街八十四│      │動引擎之方式，竊取被害人│支。      │
│    │許          │號          │      │所有車牌號碼ＭＨＶ—四三│          │
│    │            │            │      │七號重機車一輛。        │          │
└──┴──────┴──────┴───┴────────────┴─────┘
